# 求陈老师解答一个问题

提问人：广袤而无垠 时间：2017-09-13 20:57:18
请问陈老师，企业根据权责发生制确认了成本费用，但目前暂时还未取得相关发票，请问陈老师这部分成本费用会影响利润表的所得税费用金额吗，是否需要调整应交所得税和递延所得税，另外，在汇算清缴前拿到发票和汇算清缴后拿到发票有区别吗？

回答人：chenyiwei
此问题首先取决于当地税务机关对此类支出税前扣除的认可程度。如果认可发票以外的税前扣除证据，则会计与税务无差异。 如果当地税务机关不认可无发票支出税前扣除，企业在取得发票后在下一年扣除的，则在前一年进行纳税调整，确认应交所得税负债；同时在前一年末，应在确保下一年内可以取得合规的发票用于税前扣除和下一年有足够多应纳税所得额的前提下，就该项可抵扣暂时性差异确认递延所得税资产。